臺灣臺北地方法院民事裁定
110年度抗字第365號
抗  告  人  展雲事業股份有限公司

法定代理人  鍾克信  

相  對  人  原創行銷有限公司

法定代理人  黃文華  
上列當事人間聲請本票裁定事件，抗告人對於民國110年9月24日
本院110年度司票字第15549號裁定提起抗告，本院裁定如下：
    主  文
抗告駁回。
抗告費用新臺幣壹仟元由抗告人負擔。
    理  由
一、按受裁定送達之人提起抗告，應於裁定送達後10日之不變期
    間內為之，非訟事件法第42條第1項前段定有明文。復按提
    起抗告，如逾抗告期間者，原法院應以裁定駁回之，如原法
    院未為駁回，抗告法院亦應以抗告為不合法而以裁定駁回之
    ，民事訴訟法第495條之1第1項準用第442條第1項、第444條
    第1項前段分別定有明文。
二、經查，本院民國110年9月24日110年度司票字第15549號裁定
    正本業於110年9月29日合法送達抗告人，此有本院送達證書
    附卷可參（見原審卷第37頁），則本件抗告人得提起抗告之
    10日不變期間應自翌日即110年9月30日起算。又抗告人公司
    所在地為臺北市，毋須扣除在途期間，是前開抗告之不變期
    間計至110年10月9日已滿10日，並依民法第122條規定，延
    至同年月12日屆滿。惟抗告人遲至110年10月20日始向本院
    提起抗告，此有本院收狀戳在卷可佐（見本院卷第11頁），
    則其抗告已逾前揭法定不變期間，為不合法，且無從補正。
    依首揭規定，應予駁回。
三、至抗告人雖否認發票事實，並以相對人未曾為付款之提示為
    由，請求廢棄原裁定等語。實則，抗告人是否曾簽發過本件
    本票，無非係屬實體爭執事項，此應由抗告人另以訴訟解決
    ；而本件本票既已載有「本票免除作成拒絕證書」字樣（見
    原審卷第9頁），則相對人於聲請本票強制執行裁定時，僅
    以主張於到期日後提示不獲付款為已足，毋庸提出已為付款
    提示之證據，此時應由抗告人就相對人未為提示負舉證之責
    （最高法院84年度台抗字第22號裁定意旨參照），然抗告人
    尚未舉證說明之，其主張自無理由。是前開抗告意旨指摘原
    裁定不當，求予廢棄等語，均無所據，附此敘明。
四、據上論結，本件抗告為不合法，依非訟事件法第21條第2項
    、第24條第1項、第46條，民事訴訟法第495條之1第1項、第
    444條第1項前段、第95條、第78條，裁定如主文。
中　　華　　民　　國　　110 　年　　11　　月　　9 　　日
                  民事第二庭  審判長法  官　林鈺琅
                                　　法  官　蒲心智
                               　　 法  官　郭子彰
以上正本係照原本作成。
本裁定僅得以適用法規顯有錯誤為理由提起再抗告。如提起再抗
告，應於裁定送達後10日內委任律師為非訟代理人向本院提出再
抗告狀，並繳納再抗告費新臺幣1,000元。　　　　　　　　　
中　　華　　民　　國　　110 　年　　11　　月　　9 　　日
　　　　　　　　　　　　　　　　　　書記官  李真萍